【裁判字號】    99,台上,4483
【裁判日期】    990715
【裁判案由】    偽造有價證券等罪
【裁判全文】
最高法院刑事判決            九十九年度台上字第四四八三號
上  訴  人  甲○○
選任辯護人  廖于清律師
上列上訴人因偽造有價證券等罪案件，不服台灣高等法院中華民
國九十七年十月十六日第二審判決（九十七年度上訴字第三三七
五號，起訴案號：台灣士林地方法院檢察署九十七年度偵字第七
九六號），提起上訴，本院判決如下：
    主  文
上訴駁回。
    理  由
壹、偽造有價證券部分
按刑事訴訟法第三百七十七條規定，上訴於第三審法院，非以判
決違背法令為理由，不得為之。是提起第三審上訴，應以原判決
違背法令為理由，係屬法定要件。如果上訴理由書狀並未依據卷
內訴訟資料，具體指摘原判決不適用何種法則或如何適用不當，
或所指摘原判決違法情事，顯與法律規定得為第三審上訴理由之
違法情形，不相適合時，均應認其上訴為違背法律上之程式，予
以駁回。本件原審審理結果，認為上訴人甲○○偽造陳孟良（原
名陳詠霖）名義支票之犯行明確，因而維持第一審所為論處上訴
人意圖供行使之用，而偽造有價證券罪刑之判決，駁回上訴人在
第二審之上訴，已詳其調查、取捨證據之結果及憑以認定犯罪
事實之心證理由，並就上訴人否認犯行之供詞及所辯各語認非可
採，予以論述。查上訴人自警詢以迄第一審均坦認有未經陳孟良
之同意而填載如原判決事實欄所載之支票持以向乙○○借款之事
實，而原判決係綜合上訴人之上開自白，證人乙○○、廖佩玲等
人之證詞，及AE0000000 號支票影本、退票理由單、遺失票據申
報書與票據掛失止付通知書等證據資料，分別定其取捨而資為判
斷犯罪事實，復說明上訴人聲請傳喚之證人陳孟良經傳拘無著，
上訴人又表示無法聯絡到其人等語，客觀上已屬不能調查等旨，
所為論斷說明，與卷內訴訟資料核無不合，並不違背經驗與論理
法則，自不容任意指摘。原判決並非單憑上訴人之自白為唯一證
據，尤無應調查之證據而未予調查之違法，至陳孟良支票帳戶內
之資金流向如何及其退票金額若干，均無礙於上訴人未經陳孟良
之同意而簽發上開支票事實之認定，上訴人既不否認有持本件支
票向乙○○調借款項之情事，則乙○○之素行如何，即與其證詞
之信用性無涉，要無判決不載理由或所載理由矛盾之處。上訴意
旨，置原判決所為明白論斷於不顧，仍持已為原判決指駁之陳詞
再事爭辯，或對於事實審法院取捨證據與自由判斷證據證明力之
職權行使，徒以自己之說詞，任意指為違法，或單純為事實上枝
節性之爭辯，顯與法律規定得為第三審上訴理由之違法情形，不
相適合。本件上訴違背法律上之程式，應予駁回。
貳、竊盜部分
按刑事訴訟法第三百七十六條所列各罪之案件，經第二審判決者
，不得上訴於第三審法院，為該法條所明定。本件上訴人因偽造
有價證券等罪案件，其中關於竊取支票部分，原審係依刑法第三
百二十條第一項論處罪刑，核屬刑事訴訟法第三百七十六條第二
款之案件。依首開說明，既經第二審判決，自不得上訴於第三審
法院，上訴人猶提起上訴，顯為法所不許，應予駁回。
據上論結，應依刑事訴訟法第三百九十五條前段，判決如主文。
中    華    民    國  九十九  年    七    月   十五   日
                      最高法院刑事第十三庭
                          審判長法官  賴  忠  星
                                法官  呂  丹  玉
                                法官  吳      燦
                                法官  蔡  名  曜
                                法官  葉  麗  霞
本件正本證明與原本無異
                                      書  記  官
中    華    民    國  九十九  年    七    月   二十   日
                                                      K

司法院資訊處製作；財團法人民間司法改革基金會備份。
